Inventaris van het archief van de Stichting Algemeen Nederlands Persbureau (ANP), 1934-1979 (1983)
Nationaal Archief, Den Haag
- Bijzonder, B
  - Financiën, B.3.
    - Overige financiële zaken, B.3.4
      - Stukken betreffende het ANP en de vennootschapsbelasting, 1960-1964; 348; 1 omslag
      - Rapport voor de Raad van Beheer van de Stichting ANP betreffende de financiële structuur van het bureau van de Stichting, 1974; 350; 1 omslag
  - Huisvesting, B.4
    Zie ook inv.nrs 338-340 in rubriek 2.3.4.
    - Stukken betreffende de verhuizing van het ANP-hoofdkantoor naar de Heerengracht te Amsterdam en de gedeeltelijke verhuizing van een deel van de activiteiten naar Nederlands-Indië, 1935-1938; 351; 1 pak
    - Stukken betreffende de gesloten overeenkomsten inzake de aankoop en inrichting van kantoren, alsmede inzake de aankoop van ANP-Cliché N.V 1938 1950 1961-1968 1 pak, 771
      Bevat onder meer koopcontracten en taxatierapporten.
    - Rapport over de mogelijkheid van een overplaatsing van het ANP-hoofdkantoor naar Den Haag, 1940; 353; 1 omslag
    - Stukken betreffende de gedeeltelijke verhuizing naar het Verenigde Persbureau in Indië, 1941; 352; 1 omslag
    - Stukken betreffende de huisvesting in en de verkoop van het ANP-kantoor aan de Parkstraat in Den Haag, 1949-1981; 354-356; 3 pakken
      - 1949-1952, 354
      - 1967-1970, 355
      - 1980-1981, 356
    - Stukken betreffende de verbouwingen van ANP-bijkantoren, 1958-1972; 357-358; 2 omslagen
      - 1958-1961, 357
      - 1969-1972, 358
    - Stukken betreffende de aankoop van een nieuw ANP-pand aan de Parkstraat 36 te Den Haag, 1960-1967; 359; 1 pak
    - Correspondentie van ANP-Foto aan de directie inzake de nieuwe huisvesting van ANP-Foto, 1967; 360; 1 omslag
    - Stukken betreffende de officiële opening van het ANP-bijkantoor aan de Parkstraat 36 te Den Haag, 1970; 361; 1 omslag
    - Stukken betreffende de verkoop van het ANP-bijkantoor aan de Parkstraat 36 te Den Haag, 1980-1981; 362; 1 omslag
  - Materieel, B.5
    - Transmissie, B.5.1
      - Stukken betreffende het abbonnement van de Nederlandse dagbladen op de diensten van het ANP, alsmede betreffende de verbindingen, transmissies en telexmachines van het ANP, 1945-1946; 363; 1 pak
      - Correspondentie van de directie van het ANP met patentenhouder Dr. F.H. Reijnders te Schipluiden betreffende het vervaardigen van stereoscopische films, 1952; 783; 1 omslag
      - Stukken betreffende de ontwikkeling van de Facsimile-transmissiemachine en de nieuwe Telefoto-ontvangers, 1952-1957; 365-366; 2 pakken
        - 1952-1955, 365
          Bevat stukken in de Engelse en Franse taal.
        - 1956-1957, 366
          Bevat fotomateriaal en stukken in de Duitse en Engelse taal.
      - Stukken betreffende de introductie en implementatie van de nieuwe transmissievorm TTS, 1971-1975; 368; 1 pak
    - Helldiensten en telefoto, B.5.2
      voor overeenkomsten met de PTT zie rubriek 2.7.1.3.5.
      - Stukken betreffende de eventuele aanschaf van Hellapparatuur door de EMA Meilen fabriek in Zürich, 1946-1949; 379; 1 pak
      - Stukken betreffende ontwikkelingen op het gebied van Hell-uitzendingen en verbindingen, 1947-1952; 369; 1 omslag
      - Stukken betreffende het overleg tussen het ANP en de Stichting Nederlandse Wereldnieuwsdienst over de oprichting van de Wereld Helldienst, 1951-1952; 370; 1 omslag
        Bevat de statuten van de Stichting Nederlandse Wereldnieuwsdienst.
      - Stukken betreffende de aansluiting op en het gebruik van het telefotonet en een verbeterde versie van de Hell-telebild, 1952-1964; 372; 1 pak
      - Stukken betreffende de werking van het telefotonet en de clichograaf, 1953-1955; 373; 1 omslag
      - Stukken betreffende het aanbieden van de dienst ANP-telefotonet aan de Nederlandse dagbladen, 1964-1965; 374; 1 pak
      - Stukken betreffende de techniek van het telefotonet en de deelname van de Nederlandse dagbladen aan een door het ANP georganiseerde Technische Dag, 1965-1976 en z.d; 375; 1 pak
        Bevat foto's.
    - Telexnet, B.5.3
      - Stukken betreffende het gebruik van de ANP-Telexdienst door binnenlandse en buitenlandse persbureaus, 1935-1940; 376; 1 omslag
      - Uitgaande brieven van de directie van het ANP aan de dagbladen inzake de aansluiting op de telex-en radiodienst, alsmede betreffende het opstellen van een overeenkomst tussen Radio-Holland en Aneta, 1936-1941; 377; 1 omslag
      - Stukken betreffende verzendlijsten en lijsten van dagbladen aangesloten bij het ANP-Telexnetwerk, 1945-1952; 378; 1 omslag
      - Correspondentie tussen de directie van het ANP en de Nederlandse dagbladen betreffende de aansluitingen op het telexnet, 1946-1947; 364
        Alfabetisch geordend op naam van het dagblad 1 pak.
      - Stukken betreffende de Clichograph en overige telex-en fotomachines, 1952-1957; 381-382; 2 pakken
        - Aanschaf van clichografen, 1950-1952, 381
        - Gebruik en de functionaliteit van clichografen, 1952-1957, 382
      - Stukken betreffende proeven met en de exploitatie van de Clichograph en de Helltelebild, 1953-1955; 385; 1 pak
      - Stukken betreffende de beschikbaarstelling van een telexaansluiting aan de ANWB, 1959; 784; 1 omslag
      - Stukken betreffende het abonneren van diverse Nederlandse instanties op de ANP-Telexaansluiting, 1961-1976; 386; 1 pak
      - Stukken betreffende de verreschrijfdistributienetten, de verhoging van de transmissiesnelheid van het ANP-telexnet en de ingebruikstelling van een tweede telexnet voor de aangesloten Nederlandse dagbladen, 1963-1976; 367; 1 pak
    - Digitale automatisering, B.5.4
      - Stukken betreffende de aanschaf van een optische lezer door het ANP, 1973-1980; 388; 1 omslag
      - Stukken betreffende adviezen van de Centrale Commissie Automatisering aan het ANP, 1978-1980; 389; 1 omslag
      - Stukken betreffende de digitale automatisering binnen het ANP, 1978-1982; 390; 1 omslag
  - Juridische kwesties, B.6
    - Ingekomen brieven en afschriften van uitgaande brieven bij en van president directeur H.H.J. van der Pol betreffende de berichtgeving door H. Schlick, directeur van de afdeling buitenland, 1935-1936; 391; 1 omslag
    - Stukken betreffende het naoorlogse proces tussen het ANP en de heer Schlick, 1945-1947; 392; 1 omslag
    - Stukken betreffende de rechtszaak tussen de Staat en Reuters/ANP inzake vorderingen van Reuters op de Nederlandse Staat ter waarde van 23.000 pond, 1949-1950; 393; 1 omslag
    - Stukken betreffende een rechtszaak, aangespannen door de fotograaf Dubinsky, tegen het ANP met als oorzaak de vermeende schending van het contract van exclusiviteit door het ANP, 1950-1952; 394; 1 pak
    - Stukken betreffende het beroep van het ANP en de NDP tegen het SER-advies inzake het fotobedrijfschap, 1952-1960; 395; 1 pak
    - Stukken betreffende het proces tussen het ANP en het nieuws-en persbureau Amsterdam Nieuws en Persbureau (Amniepers) vanwege een te grote gelijkenis in bedrijfsnaam, 1953; 396; 1 omslag
    - Stukken betreffende de rechtszaak tussen het ANP en de Raad van Uitvoering CAO voor Dagbladjournalisten inzake het onterecht geldelijk vervallen van de talentoeslag, 1958-1959; 397; 1 omslag
    - Stukken betreffende het geschil tussen het ANP en de voormalig ANP-medewerker de heer Van de Meeberg inzake de aantasting van de eer en goede naam van het ANP, 1959; 398; 1 omslag
    - Stukken betreffende het geschil tussen het ANP en de NRU betreffende de geldelijke bijdrage van de NRU in de kosten van de zogenaamde back service van het ANP, 1961-1962; 399; 1 omslag
    - Stukken betreffende het kort geding tussen Ahmed Boukrim en het ANP betreffende de publicatie van een foto in verband met een spionagezaak, 1978; 400; 1 omslag
  - Samenwerking met andere organisaties, B.7
    - Nederlandse organisaties, B.7.1
      - Algemeen, B.7.1.1
        - Contracten tussen het ANP en nationale en internationale persbureaus alsmede de Nederlandse dagbladpers en de Nederlandse radio-organisaties, 1934-1940; 428; 1 pak
        - Stukken betreffende de aansluiting van verschillende bladen op het waarschuwingssignaal van de bulletinberichten van het ANP, 1936; 401; 1 omslag
        - Stukken betreffende onderlinge afspraken en de diensten die het ANP aanbiedt aan de Nederlandse en buitenlandse persbureaus, 1937; 446; 1 pak
          Betreft voornamelijk de contacten met Vas Diaz en Reuters.
        - Correspondentie tussen de directie van het ANP en de directies van de NDP, Nederlandse dagbladen en drukkerijen 1940-1971., 327-328, 331-334, 371, 383-384, 387, 464, 469, 720, 765; 4 omslagen en 9 pakken
          - 1940-1943, 765; 1 omslag
          - 1950-1951, 720; 1 omslag
            Bevat tevens notulen van stafvergaderingen en interne verslagen.
          - 1953, 383
            Alfabetisch geordend op naam van het dagblad.
          - 1953 – 1954, 384
          - 1953-1954, 328
          - 1954-1955, 371
          - 1954 – 1958, 331
          - 1955-1959, 464; 1 omslag
          - 1956-1957, 332
          - 1958-1959, 333
          - Deel 1, 1964 – 1971, 334; 1 omslag
          - Deel 2, 1964-1971, 387
          - Deel 3, 1964-1971, 469
        - Ingekomen brieven en afschriften van uitgaande brieven van en aan de directie van het ANP betreffende de persreorganisatie en het Persgilde, 1941-1942; 406; 1 omslag
        - Correspondentie tussen de directie van het ANP en de posterijen en telefoon-en telegrafieaanbieders, 1943-1945; 763; 1 omslag
        - Correspondentie tussen de directie van het ANP en de NRC inzake samenwerkingsverbanden, 1945-1946; 408; 1 pak
        - Stukken betreffende de deelnemende en/of voorschotgevende dagbladen in de Stichting ANP, 1945-1951; 429, 779, 341; 3 omslagen
          - 1945-1950, 429
          - 1946, 341
          - 1950-1951, 779
        - Stukken betreffende de samenwerking met de heer Eduard Ellenberg, correspondent in Israel en Boekarest 1946-1947 1961-1962 1 pak, 421
        - Correspondentie tussen de directie van het ANP en de Gelders-Overijsselse Courant betreffende diverse onderwerpen, 1950; 780; 1 omslag
        - Stukken betreffende de totstandkoming van de wet op het perswezen, 1951; 409; 1 omslag
        - Verslag van de vergadering van de Organisatie-commissie van de Sociaal-Ecomische Raad inzake een bezwaarschrift van het ANP tegen het concept instellingsbesluit voor een bedrijfschap Fotografie, 1953; 767; 1 omslag
        - Verslag van de algemene vergadering van de Vereniging van Nederlandsche Chemigrafische Inrichtingen op 27 mei 1953, 766; 1 omslag
        - Stukken betreffende de samenwerking met de Stichting Internationaal Persmuseum Den Haag, 1953-1957; 414; 1 omslag
        - Stukken betreffende samenwerking met de Verenigde Noordhollandse Dagbladen, 1956; 465; 1 omslag
        - Stukken betreffende de samenwerking tussen het ANP en het bedrijf Dirkzwager aangaande de Scheepspositiedienst Dirkzwager, 1956-1965; 438; 1 omslag
        - Stukken betreffende de samenwerking met Polygoon inzake de Polygoon Waarschuwingsdienst, 1957-1960; 419; 1 omslag
        - Stukken betreffende de verhouding ANP/NDP en het bedrijfschap Fotografisch Bedrijf, 1960-1962; 187; 1 omslag
        - Correspondentie tussen de Raad van Beheer en de Nederlandse dagbladen over diverse onderwerpen, 1962-1973; 275; 1 pak
        - Stukken betreffende een overeenkomst tussen het KNP en het ANP inzake berichtgeving op religieus terrein en de interesse hierin van de Nederlandse dagbladen, 1971-1973, 423; 1 pak
        - Stukken betreffende de samenwerking met de Centrale Persdocumentatiedienst, 1973-1980; 425-426; 2 pakken
          - 1973-1979 mei, 425
      - Omroep en radio, B.7.1.2
        - Stukken betreffende de onderlinge samenwerking tussen het ANP en de Nederlandse omroepverenigingen, 1934-1936; 427; 1 omslag
        - Overeenkomst tussen de VARA en het ANP, 1936; 431; 1 omslag
        - Stukken betreffende de kwestie Wereldomroep en de rol van het ANP daarin, 1936-1955; 432; 1 omslag
        - Stukken betreffende de verhouding tussen de omroep en de schrijvende pers, 1936-1955 1965-1967; 404, 439; 2 pakken
          - 1936-1955, 404
          - 1965-1967, 439
        - Stukken betreffende de samenwerking tussen het ANP en de Philips Omroep Holland Indië (PhOHI), 1938-1939; 433; 1 pak
        - Stukken betreffende de samenwerking tussen het ANP en de VARA, KRO en Avro, 1938-1940; 434; 1 pak
        - Rapport 'Uitwisseling van gedachten tussen de Omroepverenigingen en het ANP over de Radio', 1939; 788; 1 omslag
        - Notulen van de bijeenkomst van vertegenwoordigers van de Raad van Beheer met het Centraal Bureau voor de Omroep, 1940; 68; 1 omslag
        - Correspondentie tussen de directie van het ANP en de Nederlandsche Omroep inzake het sluiten van een samenwerkingsovereenkomst, 1941-1944; 435; 1 omslag
        - Stukken betreffende de betrokkenheid van het ANP bij het European Television Programma Exchange Forum, 1954; 436; 1 omslag
        - Correspondentie tussen de directie van het ANP en de Nederlandse radio-en televisieomroepen over diverse onderwerpen, 1955-1959; 437; 1 pak
        - Stukken betreffende de wijzigingen in de overeenkomst radio-pers, 1958-1965; 430; 1 pak
        - Stukken betreffende Documentatiedagen voor pers-, radio-en TV-documentalisten, 1972-1973; 440; 1 omslag
        - Stukken betreffende de positie van de dagbladen binnen de Stichting Amsterdamse Draadloze Omroep, 1975; 442; 1 omslag
        - Stukken betreffende de ontwikkelingen in de verhouding tussen de lokale kabelomroepen en de Nederlandse dagbladen, 1975 en z.d; 441; 1 omslag
        - Stukken betreffende de ontwikkeling van teletekst, alsmede van een nieuwsbulletin voor doven, samen met de Nederlandse televisieomroepen en de Nederlandse Dovenraad, 1976-1979; 443; 1 pak
      - Afzonderlijke organisaties, B.7.1.3
        - Kring van Dagbladuitgevers BV, B.7.1.3.1
          - Stukken betreffende de opheffing van de Kring van Dagbladuitgevers BV, 1978-1980; 567-568; 2 pakken
            - 1978-1980, 567
            - 1978-1980, 568
        - Nederlandse Dagblad Pers (NDP), B.7.1.3.2
          - Stukken betreffende de samenwerking en onderlinge informatieverstrekking tussen het ANP en de NDP 1937-1939 1963-1978 2 pakken, 444-445
            - 1937-1939, 444
            - 1963 november-1978 november, 445
          - Stukken betreffende de samenwerking tussen het ANP en de NDP, alsmede betreffende het informeren door de NDP van haar leden, 1947-1975; 450-454, 458; 6 pakken
            - 1947 april-1949 september, 450
            - 1949 oktober-1950, 451
            - 1951-1952 mei, 452
            - 1952 juni-decembe, 458
            - 1959-1960, 453
            - 1967-1975, 454
          - Stukken betreffende de onderlinge samenwerking tussen het ANP en de NDP, 1948-1957; 455-456; 1 pak en 1 omslag
            - Nieuwslevering aan de Radiounie, 1948-1949, 455; 1 omslag
            - 1953-1957, 456
          - Jaarverslagen van de NDP over de jaren 1949-1952, 1950-1953; 457; 1 omslag
          - Stukken betreffende de samenwerking met de NDP en de vergaderingen van de Raad van Beheer van het ANP en het bestuur van de Nederlandse dagbladpers, 1954-1957; 459-460; 2 pakken
            - 1954-1955, 459
            - 1956-1957, 460
          - Stukken betreffende schendingen van embargo's, opgelegd door de diverse nieuwsverstrekkers, door zowel het ANP als de NDP, 1955-1973; 462; 1 omslag
          - Register inzake de embargo's van het ANP, 1957-1966; 463; 1 omslag
          - Stukken betreffende organisatorische ontwikkelingen binnen de NDP, 1962-1974; 470; 1 pak
          - Overzichten van de resultaten van het gebruik van de ANP-Diensten door de NDP, 1964; 468; 1 omslag
        - Nederlandse Omroep Stichting (NOS), B.7.1.3.3
          - Stukken betreffende de samenwerkingsovereenkomst tussen het ANP en de NOS, 1965-1974; 569; 1 pak
          - Stukken betreffende de vergaderingen van het ANP, de NDP, de NTS/NRU en de NOS inzake de onderlinge verhoudingen en samenwerking, 1967-1974; 570-571; 1 pak en 1 omslag
            - 1967-1972, 570; 1 pak
            - 1973-1974, 571
              Voor de NTS zie rubriek 2.7.1.3.4.
          - Stukken van de leden van de Raad van Beheer van het ANP en het NDP-bestuur over de verhouding tussen het ANP/ NDP en de NOS, 1972-1973; 572; 1 omslag
          - Stukken betreffende het overleg tussen de ANP-NDP delegatie en de NOS inzake de voorgenomen wijziging van de radionieuwsdienst, 1972-1974; 573; 1 pak
          - Stukken van de Commissie Infrastructuur van het ANP-NDP betreffende de ontwikkeling van teletekst middels een samenwerkingsverband tussen het ANP en de NOS, 1977; 574; 1 pak
        - Nederlandse Televisie Stichting (NTS), B.7.1.3.4
          - Stukken betreffende een mogelijk contract inzake de verzorging van een televisienieuwsdienst door het ANP, 1948-1952; 575; 1 omslag
          - Stukken betreffende de onderlinge samenwerking tussen het ANP en de NTS, alsmede betreffende de onderhandelingen tussen het ANP en de NTS over ANP nieuwsleveranties, 1957-1963; 576; 1 pak
          - Stukken betreffende de onderlinge samenwerking tussen ANP, UPI en NTS, 1957-1964; 579-580; 2 omslagen
            - 1957-1960, 579
            - 1961-1964, 580
          - Stukken betreffende de betalingen van de NTS voor ANP nieuwsleveranties, 1957-1971; 576, 578; 2 omslagen
            - 1957-1962, 576
            - 1963-1971, 578
          - Stukken betreffende een nieuwe overeenkomst tussen het ANP en de NRU/NTS (sinds 1969 NOS), 1967-1970; 582; 1 omslag
            Voor de NOS zie rubriek 1.7.1.3.3.
          - Stukken betreffende samenwerkingsovereenkomsten tussen de NRU, de NTS, de NOS en het ANP, 1967-1976; 581; 1 omslag
            voor de NOS zie rubriek 1.7.1.3.3.
        - PTT, B.7.1.3.5
          Voor zaken betreffende het materieel dat werd gebruikt voor PTT-diensten zie paragraaf 2.5.
          - Stukken betreffende onderhandelingen tussen het ANP en de PTT over de aanschaf van een telexdienst, 1935; 593; 1 pak
          - Stukken betreffende het 'opneemrecht' tussen het ANP en de PTT, 1936-1947; 594; 1 omslag
          - Stukken betreffende onderhandelingen tussen het ANP en de PTT inzake het Nederlandse telexnetwerk, 1945; 596; 1 omslag
          - Stukken betreffende afspraken tussen het ANP en de PTT over materieel en aansluitingen, 1947-1952; 597; 1 pak
          - Stukken betreffende afspraken tussen het ANP en de PTT over telexberichten, 1950-1955; 598; 1 pak
          - Stukken betreffende onderhandelingen tussen het ANP en de PTT over de aanschaf van een telefotonet, alsmede de aanleg van een tweede telexnet, 1952-1956; 599; 1 pak
          - Stukken betreffende de afspraken tussen het ANP en de PTT over de telexdienst, 1953-1959; 600; 1 pak
          - Stukken betreffende de samenwerking tussen het ANP en de PTT inzake de telexwaarschuwingsdienst, 1955-1961; 595; 1 omslag
          - Stukken betreffende tarieven, telefoonlijnen en aansluitingen van de PTT, 1960-1970; 601; 1 pak
          - Stukken betreffende een telefonische aansluiting op het noodnet van de PTT inzake een snelle verbinding aangaande de regeringsvoorlichtingsdienst van het ANP, 1961-1974; 602; 1 omslag
          - Stukken betreffende afspraken tussen het ANP en de PTT over het verreschrijfdistributienet, 1967-1977; 603; 1 omslag
        - Radio-Raad, B.7.1.3.6
          - Stukken betreffende de totstandkoming van de ontwerp-regeling radio-pers tussen de directie en de Radio-Raad, 1934-1936; 604; 1 omslag
          - Nota voor de Radioraad omtrent de verhouding tussen de radio-omroep en het ANP in het licht van de verhouding tussen radio en pers in het algemeen, 1939; 605; 1 omslag
        - Stichting Moderne Media (SMM), B.7.1.3.7
          - Stukken betreffende de oprichting van de SMM, 1970-1973; 621; 1 pak
          - Stukken betreffende de advisering door de SMM over de ontwikkeling van massacommunicatie in Nederland, 1971-1979; 622; 1 pak
        - Stichting Nederlandse Radio Unie (NRU), B.7.1.3.8
          - Correspondentie tussen het ANP en de NRU betreffende de betalingen door de NRU, 1939-1949; 623; 1 pak
          - Stukken betreffende de uitzendingen van en vergaderingen met de NRU en de Omroepverenigingen, 1949-1951; 632; 1 pak
          - Stukken betreffende het tot stand komen van de samenwerking tussen het ANP en de NRU inzake het verzorgen van de Radionieuwsdienst, 1949-1965; 624-631, 772; 6 omslagen en 3 pakken
            Zie ook rubriek 2.1.5.3.
            772 1939 1947.
            - 1939, 1947, 772
            - 1947-1949, 624
            - 1950, 625; 1 pak
            - 1951-1952, 626
            - 1954-1956 maart, 627
            - Rapport betreffende de nadere afspraken met betrekking tot de overeenkomst, 1956, 628
            - 1956 mei-1958 april, 629
            - Stukken betreffende de onderhandelingen tussen de Raad van Beheer en de NRU inzake de vernieuwde overeenkomst, 1956-1958, 630; 1 pak
            - 1958 mei-1965, 631; 1 pak
          - Stukken betreffende de verdeling van kosten van lijnverbindingen tussen het ANP en de NRU, 1950-1951; 633; 1 omslag
          - Stukken betreffende zaken behandeld door de contact-commissie ANP-NRU, 1951-1952; 411; 1 omslag
          - Stukken betreffende samenwerking met de NRU en de verhouding omroep-pers, 1953-1956; 634; 1 pak
        - Vaz Dias, B.7.1.3.9
          - Stukken betreffende de verhouding tussen het ANP en Vaz Dias wegens een schending van het vertrouwen over een gecombineerde nieuwsdienst, 1934-1936; 644; 1 omslag
          - Stukken betreffende het lidmaatschap en de beëindiging van het lidmaatschap van Vaz Dias van de Raad van Beheer van het ANP, 1934-1939; 645-646; 2 omslagen
            - 1934-1935 mei, 645
            - 1935, juli-1939, 646
          - Notulen van de vergaderingen van de Onderhandelingscommissie en de Raad van Beheer inzake Vaz Dias, 1935-1936; 647; 1 omslag
          - Stukken betreffende de overeenkomst tussen het ANP en Vaz Dias en het daaruit voortgekomen geschil, 1935-1946; 648-651, 776; 4 omslagen en 1 pak
            - Algemeen, 1935-1939, 648
            - De inzet van de advocaat (Libourel), 1935-1940, 649; 1 pak
            - Antwoord op de uiteenzetting van den Heer Mr. Dijkstra inzake 'Waarborgen' N.V. Vaz-Dias-ANP, 1935-1940, 776
            - De ontbinding van de overeenkomst, 1945-1946, 650
            - De juridische afwikkeling van het geschil inzake afgesloten contracten en overeenkomsten tussen Vaz Dias en het ANP, 1945-1946, 651
          - Stukken betreffende het Arbitraal Geding tussen M.S. Vaz Dias, verweerder, en de Stichting ANP, eiser, 1937-1938; 652-653; 2 omslagen
            - Deel I: Conclusie van Antwoord, 1937, 652
            - Deel II: Conclusie van Repliek, 1937-1938, 653
          - Ingekomen brieven en afschriften van uitgaande brieven van de directie van het ANP betreffende de onderlinge samenwerking tussen het ANP en Vaz Dias op het gebied van koersberichten, 1937-1938; 654; 1 omslag
          - Stukken betreffende de onderhandelingen tussen het ANP en het Vaz Dias over het alleenrecht van Vaz Dias op een persknipseldienst, 1946.; 655; 1 omslag
        - Vereniging voor den Effectenhandel, B.7.1.3.10
          - Stukken betreffende de afspraken over auteursrechten en fondsnoteringen tussen het ANP en de Vereniging van den Effectenhandel, 1935-1954; 656; 1 omslag
          - Stukken betreffende een overeenkomst tussen het ANP en de Vereniging voor den Effectenhandel over het publiceren van de koersen, 1947, met retroacta 1935; 657; 1 omslag
    - Internationale organisaties, B.7.2
      - Algemeen, B.7.2.1.
        zie ook inv.nrs 428 en 446 in rubriek 2.7.1.1.
        - Correspondentie van de directie van het ANP met diverse buitenlandse persbureaus inzake de onderlinge samenwerking, 1954-1965; 417; 1 pak